# 请教关于收入确认的问题

提问人：anywayhuang 时间：2020-08-24 01:19:00
各位老师好！有一个关于收入确认的问题想请教，麻烦陈老师和各位热心老师帮忙指导，谢谢！
背景：A公司出售自用土地使用权及附属厂房给当地政府部门（非政策性搬迁，是自主的商业行为），合同价款8000w，约定 19 年 8 月交地及办理产权转移手续， 8 月、 10 月、 12 月、次年 2 月分四次平均支付价款即每次支付2000w。双方按时办妥了各种转移手续并实际交地，政府部门在 8 月、 10 月、 12 月均按时打款。但最后一笔款项由于受疫情及各方面影响截至 20 年 4 月仍未支付。
一、该经济行为在处置时点和处置损益等方面可以依照收入准则处理。在 19 年年报上： 1 、全额确认土地及厂房转让收入（即8000w减去相关资产账面价值后计入资产处置收益），并对2000w的其他应收款计提坏账； 2 、 19 年仅确认部分转让收入（6000w-资产账面价），待2000w实际收到时再确认2000w的转让收入； 3 、判断其不满足“企业因向客户转让商品而有权取得的对价很可能收回”的条件，不确认这8000w的转让收入，待全额收款或取得确凿证据明确可收回的款项后再确认整笔转让收入。请问以上哪种处理方式符合准则规定？有没有比较明确的准则依据？
二、以上业务是否涉及收入准则中提到的“可变对价”（我理解是不涉及，因为合同中没有约定折让或退款等条款，在收入确认时点也不存在可变对价的情况，不知道这样理解对不对？）
三、关于“企业因向客户转让商品而有权取得的对价很可能收回”，这个“很可能”，是站在整份合同的角度考虑吗？
还是站在合同金额的角度？比如预计 100 的收入很可能只能收到 30 ，那么是确认 30 收入还是全额不确认收入？如果是 100 很可能收回 60 ，那是确认 60 收入还是全额确认收入？
四、这种期后应回款但未回款的情况，是否属于资产负债表日后调整事项？可否依据这个事实调高预期信用损失率或者单项计提坏账？或者是直接调整收入确认金额（资产负债表日后进一步确定了资产负债表日前购入资产的成本或售出资产的收入）？

回答人：chenyiwei
1 、应采用第一种做法“全额确认土地及厂房转让收入（即8000w减去相关资产账面价值后计入资产处置收益），并对2000w的其他应收款计提坏账”。
2 、该事项不涉及可变对价安排。后续款项的回收风险是来源于债务人（政府）的信用风险，属于金融工具准则的规范范围。
3 、该条规定的含义是在合同成立日（合同开始日）根据该日可获得的信息合理估计很可能收回的金额，作为收入计量的基础。本案例中由于最后一笔款项无法收回的主要原因是 2020 年的新冠疫情，这不是在 2019 年末可以合理预见的影响因素，故 2019 年度仍按合同价款 8000 万元为基础确认资产处置损益。
4 、如前所述，由于最后一笔款项无法收回的主要原因是 2020 年的新冠疫情，这不是在 2019 年末可以合理预见的影响因素，故对 2019 年末而言，属于资产负债表日后非调整事项。 2019 年末计提坏账准备时，不应考虑该因素的影响。虽然新准则下预期损失模型引入了前瞻性因素的调整，但纳入考虑的前瞻性信息同样受制于资产负债表日后调整/非调整事项的判断原则。